【裁判字號】    95,上訴,459
【裁判日期】    950511
【裁判案由】    毒品危害防制條例
【裁判全文】
臺灣高等法院刑事判決                 95年度上訴字第459號
上  訴  人
即  被  告  甲○○
上列上訴人因毒品危害防制條例案件，不服臺灣板橋地方法院94
年度訴字第2044號，中華民國94年12月19日第一審判決（起訴案
號：臺灣板橋地方法院檢察署94年度偵緝字第659 號），提起上
訴，本院判決如下：
    主  文
原判決撤銷。
甲○○轉讓第一級毒品，處有期徒刑壹年捌月。
扣案之毒品海洛因貳小包（共淨重貳點壹玖公克），均沒收銷燬
之。
    事  實
一、甲○○明知海洛因係毒品危害防制條例所定之第一級毒品，
    不得非法持有及轉讓，竟基於無償轉讓第一級毒品海洛因之
    犯意，於民國（下同）94年1 月14日某時許，在臺北縣板橋
    市○○路116號旁，於其所駕駛車號2466-GX號自用小客車內
    ，提供毒品海洛因2 小包（共淨重2.19公克）無償轉讓予乙
    ○○施用。嗣於同日下午2 時30分許，在上開地點為警當場
    查獲，經乙○○同意，搜索乙○○身體而扣得上揭毒品海洛
    因2 小包（共淨重2.19公克）。
二、案經臺北市政府警察局大安分局報請臺灣板橋地方法院檢察
    署檢察官偵查起訴。
    理  由
壹、程序方面（證據能力之說明）：
    按刑事訴訟法第159條之1第2 項明定被告以外之人於偵查中
    向檢察官所為陳述，除顯有不可信之情況者外，得為證據。
    經查本案證人乙○○偵查中所為陳述，係被告以外之人於審
    判外之言詞陳述，原不具證據能力，惟於偵查中向檢察官所
    為之陳述，經告以具結義務及偽證處罰後，於命證人朗讀節
    文後具結，其等係於負擔偽證罪之處罰心理下證述，並以具
    結擔保其供述之真實性，又無受其他不當外力干擾之情形，
    並為證明上開犯罪事實之必要證據，而其所述並無顯不可信
    之情況，依上開刑事訴訟法第159條之1第2 項規定，證人於
    偵查中之陳述可採為證據。
貳、實體方面：
一、被告甲○○經合法傳喚未到，惟右揭事實業據被告於原審坦
    承不諱（見原審卷第34、38頁），又於94年1月14日下午2時
    30分許，在臺北縣板橋市○○路116 號旁，於被告所駕駛車
    號2466-GX 號自用小客車內，員警經乙○○同意搜索後，搜
    索乙○○身體，搜得白色粉末2 小包扣案，白色粉末經鑑定
    結果，成分確為毒品海洛因，有乙○○自願受搜索同意書、
    台北市政府警察局大安分局扣押筆錄（見偵查1935號卷第20
    、27-30頁）及法務部調查局94年3月21日調科壹字第060009
    509號鑑定通知書（見偵緝659號卷第74頁）各1 件附卷可稽
    ，而證人乙○○對於扣案毒品來源具結證稱：「我下樓去7-
    11買東西，後來在府中路上看到甲○○站在他車的旁邊，後
    來甲○○坐上車，我也跟著上車，上了車就問甲○○有沒有
    東西，甲○○就比擋風玻璃的毒品說那是『老的』放的，如
    果要的話，你拿去好了。我還沒下車，警察就到了」（見偵
    緝卷第71頁），所證核與查獲事實相符，足堪被告前揭自白
    確與事實相符。本案事證明確，被告犯行洵堪認定，應予依
    法論科。
二、核被告甲○○所為，係犯毒品危害防制條例第8條第1項之轉
    讓第一級毒品既遂罪。被告轉讓前持有毒品之低度行為，為
    轉讓毒品之高度行為所吸收，不另論罪。原審對被告論罪科
    刑，固非無見，惟原判決：(一)事實欄認定被告轉讓之標的為
    「毒品海洛因」，於理由欄未說明認定所憑之依據。(二)誤認
    自被告處扣得之毒品海洛因14包為本案之毒品，而予以宣告
    沒收銷燬（說明如下）。(三)未將本案轉讓之毒品海洛因2 小
    包宣告沒收銷燬（說明如下），均有未合。被告上訴未具理
    由遽以指摘原判決不當，雖無足取，惟原判決既有可議，自
    應由本院撤銷改判。爰審酌被告之素行（有臺灣高等法院被
    告前案紀錄表一件在卷可參）、轉讓海洛因之數量不多、惟
    轉讓毒品危害國民健康、潛在危及國力、影響社會治安之所
    生危害，暨其犯罪之動機、目的、手段、智識程度及犯罪後
    態度等一切情狀，量處如主文所示之刑，以示懲儆。又原審
    公訴人具體求處被告有期徒刑2年6月至3 年刑度，而本院公
    訴人則未具體求刑，惟考量本件被告轉讓毒品之次數僅1 次
    、轉讓毒品之數量2 包，尚屬不多，認量處如主文所示之刑
    度，已足昭炯戒，是原審公訴人此部分求刑，尚有過重，附
    此敘明。
三、本案被告轉讓予乙○○之毒品海洛因2 小包（共淨重2.19公
    克），雖已轉讓而不屬被告持有，然為違禁物且尚未經銷燬
    ，應均依毒品危害防制條例第18條第1 項前段規定沒收銷燬
    之。至扣案之毒品海洛因14包（共淨重8.67公克），係被告
    持有之毒品，核與本案轉讓毒品之犯行無涉，本院即無審理
    及宣告沒收銷燬之餘地；其他扣案之毒品安非他命4小包（
    共淨重12.9公克）、分裝袋150個、吸食器1個、分裝杓1 個
    、分裝紅包袋14個、分裝塑膠袋350個、電子磅秤1 臺及SIM
    卡1 張，雖被告供稱均係其所有之物，惟尚無證據證明與本
    件轉讓毒品犯行有關，爰均不於此宣告沒收，附此敘明。
四、被告經合法傳喚，無正當理由不到庭，爰不待其陳述，逕行
    判決。
據上論斷，應依刑事訴訟法第371條、第369條第1項前段、第364
條、第299條第1項前段，毒品危害防制條例第8條第1項、第18條
第1項前段，刑法第11條前段，判決如主文。
本案經檢察官鍾鳳玲到庭執行職務
中    華    民    國    95    年    5     月    11    日
                  刑事第十五庭  審判長法  官  吳昭瑩
                                      法  官  楊貴雄
                                      法  官  王梅英
以上正本證明與原本無異。
如不服本判決，應於收受送達後十日內向本院提出上訴書狀，其
未敘述上訴之理由者並得於提起上訴後十日內向本院補提理由書
（均須按他造當事人之人數附繕本）。
                                      書記官  李信穎
中    華    民    國    95    年    5     月    11    日
附錄本案論罪科刑法條全文
毒品危害防制條例第8 條
轉讓第一級毒品者，處一年以上七年以下有期徒刑，得併科新臺
幣一百萬元以下罰金。
轉讓第二級毒品者，處六月以上五年以下有期徒刑，得併科新臺
幣七十萬元以下罰金。
轉讓第三級毒品者，處三年以下有期徒刑，得併科新臺幣三十萬
元以下罰金。前三項之未遂犯罪之。


司法院資訊處製作；財團法人民間司法改革基金會備份。
